# 关于光伏设备计提跌价还是调整原值的问题

提问人：vanishing~ 时间：2021-09-11 19:33:09
背景： 1 、IPO客户A存在大额长账龄应付设备供应商款项 3000 万元，对应固定资产原值 4000 万（合同约定）， 2019 年支付 1000 万元之后截至日前再无付款发生。 2 、经核实，该批光伏设备目前处于闲置状态，积灰严重，但在与管理层沟通时其坚称此批设备后续将陆续启用，剩余款项也会继续支付。（前期执行程序时已发现管理层不诚信）
3 、A公司在兴建基地时与当地开发区管委会签订了光伏组件项目投资协议，管委会对项目公司设备按照购置价值的15%进行补贴。 2019 年公司已收到包含此 4000 万设备在内的设备补贴款，计入递延收益。
请问陈版：此批设备已明显存在减值状态，但由于实际支付的款项仅为 1000 万元，项目组进行处理时是直接调整设备原值还是计提减值恰当？是否需要考虑对 2019 年获取光伏设备补贴的合规性的影响？感谢陈版解答~

回答人：chenyiwei
1 、由于并未与供应商签订补充协议以减少或免除后续付款义务，故仍应按合同约定全额确认资产和应付款项，并对资产谨慎进行减值测试和计提减值准备。
2 、对补贴款的合规性问题需高度关注。
3 、既然“前期执行程序时已发现管理层不诚信”，且该客户还拟IPO，建议谨慎评估风险，考虑是否尽早退出，以避免越陷越深，招致无法挽回的后果。